# 请教陈版，《长期股权投资（ 2014 年修订）》实务操作指南中的疑问？

提问人：chenyiwei 时间：2015-01-11 03:14:32
基本可以这样理解。

回答人：chenyiwei
基本可以这样理解。

提问人：书香知己 时间：2015-01-11 10:34:30
如上列，情况一：如果乙是母公司甲的子公司，丙也是母公司甲的子公司，甲对乙、丙的持股比例分别为60%、55%,另外乙对丙的持股比例为25%，那么乙在单体报表是按新准则将此部分投资划入可供出售金融资产核算。还是按权益法作为长期股权投资核算？
情况二：如果乙是母公司甲的子公司，甲乙对丙的持股比例均为30%,那么有两种核算情况： 1 ，甲由于直接加间接能够控制丙，所以应按成本法作为长投核算，乙不能够控制丙但持股比例达到30%有重大影响，应作为长投按权益法核算。 2 、甲作为长投按成本法核算理由如上，乙由于是甲的子公司，财务和经营决策权由甲决定，从而乙对丙的最终影响结果也决定于甲，乙对丙无实际影响，乙作为可供出售金融资产按成本法核算（公允价值不能可靠计量）或者按权益法（公允价值能够可靠计量）核算。 另外，关于持股比例和表决权比例的披露问题，上述情况二的两种情况，乙的表决权比例应该如何披露？个人理解 1 ，乙披露表决权比例为30%， 2 、乙的表决权比例为0.不知是否准确。

回答人：chenyiwei
1 、乙应根据其自身对丙有无独立施加重大影响的能力判断应采用的会计核算模式。 2 、乙披露的表决权比例为 30 ％，但如果认为无重大影响的，应另外注释说明理由。